# 应交税费-应交增值税列报疑问

提问人：862457365 时间：2019-03-26 17:41:45
中说 “增值税有个特殊性：留抵税额不能自动抵减期末的应纳税额。例如，假设本月销项税额和可抵扣进项税额相抵，本月应缴纳增值税 200 万，但月末还有 100 万的进项税发票因为尚未认证或者尚未申报抵扣等原因不能在本月抵扣，就只能到下月或以后月份抵扣，本月月末的 200 万应纳税额仍需完整缴纳（即本月的纳税义务金额为 200 万）”
我理解因为应交税费-应交增值税
负数一般是待抵扣的概念，而应交税费-未交增值税是实际尚未支付的税款，因此假设应交税费-应交增值税期末-100，而应交税费-未交增值税 200 万。
应交税费-应交增值税也应当重分类至其他流动资产，应交税费-未交增值税完整的体现欠支付的税款，而不是-100+200=100故不用重分类。

回答人：chenyiwei
可以这样理解，即 “应交税费-应交增值税也应当重分类至其他流动资产，应交税费-未交增值税完整的体现欠支付的税款”。
事实上， 1994 年最早发布增值税会计处理规定时，是没有 “未交增值税”
这个科目的，但后来实际运用中发现如果不单列未交增值税科目，就会出现主帖中讨论的留抵税额与本期应纳税额无法区分清楚从而直接相抵的问题，所以在 1995 年发布了增值税会计处理补充规定，增设了 “未交增值税”科目，明确截至月末尚未缴纳的应纳税额需从 “应交税金——应交增值税（转出未交增值税）” 专栏转出到“应交税金——未交增值税”科目，该规定一直沿用至今。